
\vspace{1.8em}
\begin{minipage}{\textwidth}
\stepcounter{mallinumber}
\textbf{Tüüpsõnamall \arabic{mallinumber}\,\vadja{läkine}}\\

\begin{sideways}
\begin{tabular}{l l}
muutvormimall & tunnused \\
\hline
\underline{läkin}\,+\,e & \textsc{ sg nom } \\
\underline{läkin}\,+\,ä & \textsc{ sg gen } \\
\underline{läkin}\,+\,ä & \textsc{ sg par } \\
\underline{läkin}\,+\,äse & \textsc{ sg ill } \\
\underline{läkin}\,+\,ez & \textsc{ sg ine } \\
\underline{läkin}\,+\,ess & \textsc{ sg ela } \\
\underline{läkin}\,+\,elle & \textsc{ sg all } \\
\underline{läkin}\,+\,ell & \textsc{ sg ade } \\
\underline{läkin}\,+\,elt & \textsc{ sg abl } \\
\underline{läkin}\,+\,essi & \textsc{ sg tra } \\
\underline{läkin}\,+\,essaa & \textsc{ sg ter } \\
\underline{läkin}\,+\,eka & \textsc{ sg com } \\
\underline{läkin}\,+\,ed & \textsc{ pl nom } \\
\underline{läkin}\,+\,eje & \textsc{ pl gen } \\
\underline{läkin}\,+\,eit & \textsc{ pl par } \\
\underline{läkin}\,+\,eise & \textsc{ pl ill } \\
\underline{läkin}\,+\,eiz & \textsc{ pl ine } \\
\underline{läkin}\,+\,eiss & \textsc{ pl ela } \\
\underline{läkin}\,+\,eille & \textsc{ pl all } \\
\underline{läkin}\,+\,eill & \textsc{ pl ade } \\
\underline{läkin}\,+\,eilt & \textsc{ pl abl } \\
\underline{läkin}\,+\,eissi & \textsc{ pl tra } \\
\underline{läkin}\,+\,eissaa & \textsc{ pl ter } \\
\underline{läkin}\,+\,eika & \textsc{ pl com } \\
\end{tabular}
\end{sideways}
\captionof{table}{Tüüpsõna \arabic{mallinumber}\,\textit{läkine} ekstraheeritud muutvormimallid.}
\label{tab:tüüpsõnamall-läkine}

\end{minipage}

 
\vspace{1em}
\noindent Tüüpsõna hõlmab vormisõnastiku 2 lekseemi: \vadja{\underline{läkin}e} ja \vadja{\underline{dääd}e}.
